臺灣高等法院臺中分院刑事判決
                                   110年度上更一字第16號
上  訴  人  臺灣苗栗地方檢察署檢察官
上  訴  人
即  被  告  涂嘉賢




上列上訴人等因被告違反組織犯罪防制條例等案件，不服臺灣苗
栗地方法院106年度重訴字第10號中華民國108年8月20日第一審
判決（起訴案號：臺灣苗栗地方檢察署106年度少連偵字第62號
、106年度偵字第3953、4445、4652、4907號），提起上訴，經
判決後，由最高法院發回更審，本院判決如下：
    主    文
原判決撤銷。
甲○○三人以上共同冒用公務員名義犯詐欺取財罪，處有期徒刑
壹年參月。未扣案之犯罪所得新臺幣參仟元沒收，於全部或一部
不能沒收或不宜執行沒收時，追徵其價額。
    犯罪事實
一、甲○○基於參與犯罪組織之犯意，於民國106年6、7月間某
    日，經○○○招募加入邱嘉鴻、○○○、○○○（該3人所
    犯加重詐欺等犯行，另經原審法院、本院分別判處罪刑）及
    真實姓名年籍不詳成年人（無證據證明有少年或兒童）所組
    成之3人以上，以實施詐術為手段，具持續性及牟利性之結
    構性組織詐欺集團（下稱本案詐欺集團），負責持金融卡前
    往自動櫃員機提領詐欺款項之車手工作，約定可取得所提領
    款項百分之1之報酬。甲○○即與邱嘉鴻、○○○、○○○
    及真實姓名年籍不詳之電信詐欺機房成員，共同基於意圖為
    自己不法所有之3人以上共同冒用公務員詐欺取財（下稱加
    重詐欺取財）、掩飾隱匿詐欺所得去向之洗錢犯意聯絡，先
    由詐欺集團詐欺機房不詳成員接續於如附表所示詐欺時間（
    即106年6月27日上午9時許至同年7月21日下午1時許)，冒用
    公務員「檢察官吳文正」名義，致電乙○○佯稱：其因涉嫌
    詐領醫療補助款、健保費及洗錢案件，需監管資金等語，致
    乙○○陷於錯誤，依指示於如附表所示匯款時間、地點，將
    附表所示款項〔共計新臺幣（下同）820萬元〕匯至○○○
    設於中華郵政股份有限公司帳號00000000000000號帳戶內，
    並由○○○陪同○○○於附表編號1至5所示提領時間、地點
    ，接續臨櫃提領如附表編號1至5所示金額（共計750萬元）
    ，及由甲○○、○○○陪同○○○，於如附表編號6、7所示
    提領時間、地點，接續臨櫃提領如附表編號6、7所示金額（
    共計60萬元），並於扣除報酬後，均由○○○在桃園市○○
    區馬卡龍汽車旅館或同市○○區凱虹汽車旅館房內，將剩餘
    款項交付邱嘉鴻，以掩飾隱匿詐欺所得去向，甲○○並因上
    開行為獲得3千元之報酬。
二、案經乙○○訴由桃園市政府警察局龍潭分局報請臺灣苗栗地
    方檢察署檢察官偵查起訴。
    理    由
一、被告於第二審經合法傳喚，無正當之理由不到庭者，得不待
    其陳述，逕行判決，刑事訴訟法第371條定有明文。上訴人
    即被告甲○○（下稱被告）經本院傳喚並公示送達，有被告個
    人戶籍資料（完整姓名）查詢結果、本院刑事裁定、公示送
    達公告及公示送達證書、臺灣高等法院在監在押全國紀錄表
    在卷可稽（見本院更一審卷第41、45至51、55至61、65頁）
    ，被告無正當理由，於110年3月8日審判期日不到庭，本院
    自得不待其陳述，逕行判決，先予說明。
二、、證據能力之說明：
  ㈠被告以外之人於審判外之陳述，雖不符刑事訴訟法第159條之
    1至第159條之4之規定，而經當事人於審判程序同意作為證
    據，法院審酌該言詞陳述或書面陳述作成時之情況，認為適
    當者，亦得為證據；當事人、代理人或辯護人於法院調查證
    據時，知有第159條第1項不得為證據之情形，而未於言詞辯
    論終結前聲明異議者，視為有前項之同意，刑事訴訟法第第
    159條之5定有明文。本案除證人乙○○、○○○、○○○於警詢及偵
    查中未經具結所陳述關於被告涉犯參與犯罪組織罪部分，依
    組織犯罪防制條例第12條第1項中段規定無證據能力外，以
    下所引用具傳聞性質之證據資料，檢察官於本院同意有證據
    能力（見本院卷第72至74頁），被告於原審未表爭執（見原
    審卷五第98至99頁），於本院則經合法傳喚無正當理由不到
    庭，亦未提出書狀為任何證據能力之抗辯，本院審酌該等證
    據之取得過程並無瑕疵，與本案待證事實間復具有相當之關
    聯性，上開證據復無顯不可信之情況，認為以之作為證據為
    適當，是均有證據能力。
  ㈡本案所引用之非供述證據，檢察官均未表示無證據能力，本
    院審酌該等證據作成及取得之程序均無違法之處，依法均可
    作為認定犯罪事實之證據。
三、認定犯罪事實所憑之證據及理由：被告經本院合法傳喚，雖
    未到庭應訊，然上開犯罪事實，業據被告於警詢、偵查、原
    審準備程序、審判時均坦承不諱〔（見臺灣苗栗地方檢察署1
    06年度偵字第4907號卷（下稱第4907號偵卷）第24至26、61
    至63頁；原審卷四第213頁，原審卷五第91至92、98、100頁
    〕，核與證人即告訴人乙○○於警詢及證人即共同正犯○○○、○○
    ○於警詢、偵查證述之情節均大致相符（應除排各該證人於
    警詢及偵查中未經具結所陳述關於被告涉犯參與犯罪組織罪
    部分，見第4907號偵卷第14至17、32至34、39至42、57至61
    頁，臺灣苗栗地方檢察署106年度他字第689號卷二第159至1
    63頁），並有刑事警察局指認犯罪嫌疑人紀錄表、指認照片
    對照表、○○○郵局帳戶交易明細、郵政入戶匯款申請書、臺
    灣銀行匯款申請書（見第4907號偵卷第27至28、36至37、43
    至49頁）、新竹縣政府警察局新埔分局新埔派出所受理詐騙
    帳戶通報警示簡便格式表、被害人乙○○遭車手提領時地一覽
    表、○○○臨櫃領款時之監視器翻拍照片附卷可稽（見106年度
    少連偵字第62號卷二第37、127至131頁），足認被告上開自
    白確與事實相符，堪可採信。本案事證明確，被告犯行堪以
    認定，應依法論科。
四、論罪之說明：
  ㈠被告本案行為後，組織犯罪防制條例第2條於107年1月3日修
    正公布，於同年月5日生效施行。修正前該條例第2條第1項
    規定：「本條例所稱犯罪組織，指3人以上，以實施強暴、
    脅迫、詐術、恐嚇為手段或最重本刑逾5年有期徒刑之刑之
    罪，所組成具有持續性及牟利性之有結構性組織」，修正後
    規定：「本條例所稱犯罪組織，指3人以上，以實施強暴、
    脅迫、詐術、恐嚇為手段或最重本刑逾5年有期徒刑之刑之
    罪，所組成具有持續性『或』牟利性之有結構性組織」，擴張
    犯罪組織之定義。經比較新、舊法結果，修正後規定並無較
    有利於被告之情形，依刑法第2條第1項前段規定，自應適用
    被告行為時即107年1月3日修正前組織犯罪防制條例第2條之
    規定。
  ㈡本案依被告所述情節及卷內證據，被告所參與之本案詐欺集
    團，其成員至少有被告、共同正犯邱嘉鴻、○○○、○○○及真實
    姓名年籍不詳之電信詐欺機房成員，為3人以上無訛。而該
    詐欺集團成員係先透過電話向告訴人行騙，使之受騙匯款至
    指定之人頭帳戶，再由被告等車手提領告訴人所匯款項，足
    徵該組織縝密，分工精細，須投入相當成本及時間始能如此
    為之，並非隨意組成之立即犯罪，核屬「3人以上，以實施
    詐術為手段，所組成具有持續性及牟利性之有結構性組織」
    ，則被告參與之本案詐欺集團，自屬組織犯罪防制條例第2
    條規定之「犯罪組織」。被告加入本案詐欺集團犯罪組織，
    擔任提領詐欺款項車手，核其此部分所為，係犯修正前組織
    犯罪防制條例第3條第1項後段之參與犯罪組織罪。
  ㈢洗錢防制法第15條之特殊洗錢罪，係在無法證明前置犯罪之
    特定不法所得，而未能依洗錢防制法第14條之一般洗錢罪論
    處時，始予適用。倘能證明人頭帳戶內之資金係前置之特定
    犯罪所得，即應逕以一般洗錢罪論處，自無適用特殊洗錢罪
    之餘地。例如詐欺集團向被害人施用詐術後，為隱匿其詐欺
    所得財物之去向，而令被害人將其款項轉入該集團所持有、
    使用之人頭帳戶，並由該集團所屬之車手前往提領詐欺所得
    款項得逞，檢察官如能證明該帳戶內之資金係本案詐欺之特
    定犯罪所得，即已該當於洗錢防制法第14條第1項之一般洗
    錢罪；至若無法將人頭帳戶內可疑資金與本案詐欺犯罪聯結
    ，而不該當第2條洗錢行為之要件，當無從依洗錢防制法第1
    4條第1項之一般洗錢罪論處，僅能論以洗錢防制法第15條第
    1項之特殊洗錢罪。另過往實務見解，雖認行為人對犯特定
    犯罪所得之財物或利益作直接使用或消費之處分行為，或僅
    將自己犯罪所得財物交予其他共同正犯，屬犯罪後處分贓物
    之行為，非本條例規範之洗錢行為，惟依修正後洗錢防制法
    規定，倘行為人意圖掩飾或隱匿特定犯罪所得來源，而將特
    定犯罪所得直接消費處分，甚或交予其他共同正犯，而由共
    同正犯以虛假交易外觀掩飾不法金流移動，即難認單純犯罪
    後處分贓物之行為，應仍構成洗錢防制法第2條第1或2款之
    洗錢行為（最高法院108年度台上字第1744號判決要旨參照
    ）。查被告與共同正犯邱嘉鴻、○○○、○○○暨其等所屬本案詐
    欺集團人員，就本案詐欺取財犯行，係使告訴人將款項匯入
    該集團使用之帳戶，並由共同正犯○○○、○○○、被告前往提款
    後交予共同正犯邱嘉鴻，以隱匿、掩飾其等詐欺所得去向，
    業如前述，所為顯係掩飾不法所得之去向、所在，依照前開
    說明，與洗錢防制法第14條第1項一般洗錢罪之要件相符。
  ㈣是核被告上開所為，係犯修正前組織犯罪防制條例第3條第1
    項後段之參與犯罪組織罪、刑法第339條之4第1項第1款、第
    2款之加重詐欺取財罪及洗錢防制法第14條第1項之一般洗錢
    罪。被告及共同正犯○○○、○○○如附表所示先後提領同一告訴
    人匯入款項行為，係於密切接近之時、地所為，行為態樣類
    似，侵害同一法益，主觀上應係基於同一犯意，各行為獨立
    性極為薄弱，依一般社會健全觀念，難以強行分開，應視為
    數個舉動之接續施行，論以接續犯之單純一罪。
  ㈤被告雖未親自實施電話詐騙行為，而推由同犯罪集團之其他
    成員為之，但被告與該詐欺集團其他不詳成員間，就上開犯
    行分工擔任提款車手之任務，堪認被告與參與上開犯行之共
    同正犯邱嘉鴻、○○○、○○○及真實姓名年籍不詳之電信詐欺機
    房成員間，具有相互利用之共同犯意，而各自分擔部分犯罪
    行為。其等就所犯上開加重詐欺、一般洗錢等犯行，具有犯
    意聯絡與行為分擔，均為共同正犯。
  ㈥組織犯罪防制條例係藉由防制組織型態之犯罪活動為手段，
    以達成維護社會秩序、保障人民權益之目的，乃於該條例第
    3條第1項前段與後段，分別對於「發起、主持、操縱、指揮
    」及「參與」犯罪組織者，依其情節不同而為處遇，行為人
    雖有其中一行為（如參與），不問其有否實施各該手段（如
    詐欺）之罪，均成立本罪。然在未經自首或有其他積極事實
    ，足以證明其確已脫離或解散該組織之前，其違法行為，仍
    繼續存在，即為行為之繼續，而屬單純一罪，至行為終了時
    ，仍論為一罪。又刑法上一行為而觸犯數罪名之想像競合犯
    存在之目的，在於避免對於同一不法要素予以過度評價。自
    然意義之數行為，得否評價為法律概念之一行為，應就客觀
    構成要件行為之重合情形、主觀意思活動之內容、所侵害之
    法益與行為間之關連性等要素，視個案情節依社會通念加以
    判斷。刑法刪除牽連犯之規定後，原認屬方法目的或原因結
    果，得評價為牽連犯之二犯罪行為間，如具有局部之同一性
    ，或其行為著手實行階段可認為同一者，得認與一行為觸犯
    數罪名之要件相侔，依想像競合犯論擬。倘其實行之二行為
    ，無局部之重疊，行為著手實行階段亦有明顯區隔，依社會
    通念難認屬同一行為者，應予分論併罰。因而，行為人以一
    參與詐欺犯罪組織，並分工加重詐欺行為，同時觸犯參與犯
    罪組織罪及加重詐欺取財罪，雖其參與犯罪組織之時、地與
    加重詐欺取財之時、地，在自然意義上非完全一致，然二者
    仍有部分合致，且犯罪目的單一，依一般社會通念，認應評
    價為一罪方符合刑罰公平原則，應屬想像競合犯，如予數罪
    併罰，反有過度評價之疑，實與人民法律感情不相契合。又
    刑罰要求適度之評價，俾對法益之侵害為正當之維護。因此
    ，加重詐欺罪係侵害個人財產法益之犯罪，其罪數計算，以
    被害人數、被害次數之多寡，決定其犯罪之罪數；核與參與
    犯罪組織罪之侵害社會法益，因應以行為人所侵害之社會全
    體利益為準據，認定係成立一個犯罪行為，有所不同。是以
    倘若行為人於參與犯罪組織之繼續中，先後加重詐欺數人財
    物，因行為人僅為一參與組織行為，侵害一社會法益，應僅
    就首次犯行論以參與犯罪組織罪及加重詐欺罪之想像競合犯
    ，而其後之犯行，乃為其參與組織之繼續行為，為避免重複
    評價，當無從將一參與犯罪組織行為割裂再另論一參與犯罪
    組織罪，而與其後所犯加重詐欺罪從一重論處之餘地（最高
    法院107年度台上字第1066號判決要旨參照）。被告加入本
    案詐欺集團，擔任取款工作，被告既未經自首或有其他積極
    事實，足以證明其確已脫離或解散該組織，被告違反組織犯
    罪防制條例之行為仍繼續存在，即為行為之繼續，而屬單純
    一罪，至行為終了時，仍論以一罪，揆諸上開判決意旨，自
    應僅就其參與犯罪組織後之首次詐欺取財犯行論以參與犯罪
    組織罪。本院依卷內現存事證、臺灣高等法院被告前案紀錄
    表，及被告供承：我是在106年7月11日開始有收○○○錢交給○
    ○○等語（見第4907號偵卷第62頁反面），足認被告對告訴人
    所為，是被告加入本案詐欺集團犯罪組織後首次之加重詐欺
    取財犯行。被告所犯加重詐欺取財罪、參與犯罪組織罪及一
    般洗錢罪，有部分合致，且犯罪目的單一，依一般社會通念
    ，應評價為一罪方符合刑罰公平原則，爲想像競合犯，應依
    刑法第55條規定，從一重以加重詐欺取財罪處斷。檢察官上
    訴意旨認被告所犯參與犯罪組織與前開加重詐欺取財罪犯行
    間，為數罪關係，應予分論併罰，容有過度評價之情，難謂
    允當。又公訴意旨就被告本案涉有洗錢防制法第14條第1項
    之一般洗錢罪部分，雖漏未論及，然上開部分與經本院論罪
    科刑之參與犯罪組織罪、加重詐欺取財罪，具想像競合犯之
    裁判上一罪關係，為起訴效力所及，依刑事訴訟法第267條
    規定，本院應就此部分之一般洗錢犯行併予審理。
  ㈦刑法第59條之酌量減輕，必於犯罪另有特殊之原因與環境等
    ，在客觀上足以引起一般同情，認為即予宣告法定最低度刑
    期尤嫌過重者，始有其適用；至於情節輕微，僅可為法定刑
    內從輕科刑之標準，不得據為酌量減輕之理由。被告上訴雖
    主張其因年輕易受誘惑，求職困難，一時失慮犯下本案，應
    有刑法第59條情堪憫恕情形等語；然被告所述上情，無非關
    涉被告智識、犯罪動機，充其量為刑法第57條量刑審酌之因
    素，並無任何特殊之原因、背景而足以引起一般人之同情之
    處，自無刑法第59條適用之餘地。況被告擔任本案詐欺集團
    犯罪組織車手，提領告訴人受詐欺款項，對社會治安有相當
    程度之危害，尤其近年詐騙集團盛行，造成甚多被害人鉅額
    損失，嚴重破壞社會治安，此為立法嚴懲之理由。被告行為
    主觀可非難性高，危害社會秩序甚鉅，犯罪情狀在客觀上實
    難認有何足以引起一般同情而顯可憫恕，或科以最低度刑仍
    嫌過重之情形。
五、撤銷原判決及自為判決：
  ㈠原審審理結果，認被告上開犯行罪證明確，予以論罪科刑，
    固非無見。惟查，被告及其所屬詐欺犯罪集團使告訴人將款
    項存入該集團所使用之人頭帳戶，以隱匿其詐欺所得去向，
    其等此部分行為應成立洗錢防制法第14條第1項一般洗錢罪
    ，原判決就此漏未論述，其法律之適用即有不當。
  ㈡檢察官上訴指摘被告參與犯罪組織罪部分，與所犯加重詐欺
    取財等罪，應分論併罰（詳見上開理由四、㈥所述），並指
    稱本案縱論以想像競合之一罪而從一重論以刑法第339條之4
    第2項、第1項第1、2款之罪，仍應有組織犯罪防制條例第3
    條第3項令入勞動場所強制工作規定之適用等語（詳如後述
    ），檢察官上訴難認為有理由。另被告上訴主張本案有刑法
    第59條規定適用，並無理由，已如前述，至其雖另主張其於
    本案之獲利僅3千元，相當微小，犯後於原審始終坦承犯行
    ，態度尚佳，原審量刑未審酌上情，量刑過重等語，然原審
    判決量刑時，已考量被告犯罪之動機、目的、手段、情節、
    分工、告訴人遭詐騙數額，及坦承犯行之態度等量刑因子，
    並非未予審酌，所量度刑，難認有何過重之情，被告此部分
    上訴亦無理由。惟原判決既有上開可議之處，仍屬無可維持
    ，應由本院將原判決撤銷。
  ㈢爰審酌被告正值青壯，不思循正當管道獲取財物，貪圖不法
    利益，加入詐欺集團犯罪組織，擔任領取告訴人遭詐欺款項
    工作而共同從事詐欺犯行，使告訴人將款項存入人頭帳戶，
    以隱匿其詐欺所得去向，所為嚴重損害財產交易安全及社會
    經濟秩序，破壞人際間信任關係，行為殊值非難；惟考量被
    告犯後自警詢、偵查、原審，均坦承犯行，態度尚佳，並審
    酌其於詐欺集團之角色分工，本案告訴人遭詐騙款項，被告
    參與之程度，及其因本案獲取之利益數額；兼衡被告於原審
    自陳高中肄業之智識程度，前從事餐廳內場工作，月薪約2
    萬2千元之生活狀況，及告訴人意見等一切情狀（見原審卷
    一第206、220至222、300、487至488頁，原審卷五第100頁
    ），量處如主文第二項所示之刑。又原判決有上述適用法條
    不當之情形，且被告犯罪之不法內容已有擴張（原判決未論
    及想像競合犯洗錢防制法第14條第1項之一般洗錢罪），是
    本件雖僅被告為自己利益提起上訴，檢察官雖提起上訴，但
    對於被告刑責輕重並未為指摘，第二審法院仍無刑事訴訟法
    第370條不得諭知較重於原審判決之刑之禁止不利益變更原
    則之限制，附此說明。
  ㈣行為人以一行為觸犯組織犯罪防制條例第3條第1項後段之參
    與犯罪組織罪，及刑法第339條之4第1項第2款之加重詐欺取
    財罪，依刑法第55條前段規定從一重之加重詐欺取財罪處斷
    而為科刑時，於有預防矯治其社會危險性之必要，且符合比
    例原則之範圍內，由法院依組織犯罪防制條例第3條第3項規
    定，一併宣告刑前強制工作（最高法院108年度台上字第230
    6號判決參照）。是以，行為人以一行為觸犯組織犯罪防制
    條例第3條第1項後段之參與犯罪組織罪及刑法第339條之4第
    1項第2款之加重詐欺取財罪，依想像競合犯規定，從一重之
    加重詐欺取財罪處斷而為科刑時，因所犯輕罪（參與犯罪組
    織罪）之刑罰以外之法律效果，即組織犯罪防制條例第3條
    第3項強制工作之規定，並未被重罪所吸收，仍應一併適用
    。惟該條例所規定之強制工作，性質上原係對於有犯罪習慣
    ，或因遊蕩、懶惰成習而犯罪者，所為之處置，修正後該條
    例既已排除常習性要件，從而，本於法律合憲性解釋原則，
    依司法院釋字第471號關於行為人有無預防矯治其社會危險
    性之必要，及比例原則等與解釋意旨不相衝突之解釋方法，
    為目的性限縮，對犯該條例第3條第1項之參與犯罪組織罪者
    ，視其行為之嚴重性、表現之危險性、對於未來行為之期待
    性，以及所採措施與預防矯治目的所需程度，於有預防矯治
    其社會危險性之必要，且符合比例原則之範圍內，由法院依
    該條例第3條第3項規定，一併宣告刑前強制工作。被告參與
    前開詐欺集團之犯罪組織，擔任車手提領詐得之金額，對詐
    欺集團如何詐騙及分工，均未參與，所參與犯罪情節，非屬
    該詐欺取財集團或參與洗錢犯行核心份子，僅屬被動聽命行
    事角色，而居於組織中之最外圍底層，僅從中收取一小部分
    報酬，其餘大部分款項仍須繳回集團，與終端獲有不法暴利
    之詐欺集團首腦，究不能相提並論，又其本案所科處之刑罰
    並非輕微，當與其犯行之處罰相當，而足收儆懲之效，若再
    予以宣告強制工作，毋寧過苛而不符合比例原則，按上說明
    ，爰不另為強制工作之諭知。
  ㈤被告因本案共同加重詐欺犯行而分得犯罪所得3千元，業據其
    於原審供陳明確（見原審卷五第92頁），雖未據扣案，仍應
    依刑法第38條之1第1項前段、第3項規定，諭知沒收，並於
    全部或一部不能沒收或不宜執行沒收時，追徵其價額。
據上論斷，應依刑事訴訟法第369條第1項前段、第364條、第299
條第1項前段、第371條，判決如主文。
本案經檢察官韓茂山提起公訴，檢察官呂秉炎提起上訴，檢察官
丙○○到庭執行職務。
中　　華　　民　　國　 110　　年　　3 　　月　　29　　日
           刑事第十一庭    審判長法　官   張  意  聰
                                 法　官   李  明  鴻
                                 法　官   周  瑞  芬
以上正本證明與原本無異。
如不服本判決應於收受送達後20日內向本院提出上訴書狀，其未
敘述上訴理由者，並得於提起上訴後20日內向本院補提理由書（
均須按他造當事人之人數附繕本）「切勿逕送上級法院」。

                                 書記官   涂  村  宇

中　　華　　民　　國　 110　　年　　3 　　月　　29　　日

附錄論罪科刑法條：
（107年1月3日修正前）組織犯罪防制條例第3條第1、3項：
  發起、主持、操縱或指揮犯罪組織者，處3年以上10年以下有
  期徒刑，得併科新臺幣1億元以下罰金；參與者，處6月以上5
  年以下有期徒刑，得併科新臺幣1千萬元以下罰金。但參與情
  節輕微者，得減輕或免除其刑。
  犯第1項之罪者，應於刑之執行前，令入勞動場所，強制工作
  ，其期間為3年。
中華民國刑法第339條之4：
  犯第339條詐欺罪而有下列情形之一者，處1年以上7年以下有
  期徒刑，得併科100萬元以下罰金：
  一、冒用政府機關或公務員名義犯之。
  二、三人以上共同犯之。
  三、以廣播電視、電子通訊、網際網路或其他媒體等傳播工具
      ，對公眾散布而犯之。
  前項之未遂犯罰之。
洗錢防制法第14條：
  有第二條各款所列洗錢行為者，處7年以下有期徒刑，併科新
  臺幣5百萬元以下罰金。
  前項之未遂犯罰之。
  前二項情形，不得科以超過其特定犯罪所定最重本刑之刑。
附表：

編號 詐欺時間 匯款時間 匯款地點 匯款金額（新臺幣） 提領時間 提領地點 提領金額 提領人 陪同者 1 106年6月27日上午9時許起至同年月30日下午1時許止 106年6月30日下午2時55分許 新竹縣○○鎮○○路00號關西郵局 140萬元 106年6月30日下午3時19分許 桃園市○○區○○路000號桃園龍潭郵局 140萬元 ○○○ ○○○ 2 106年7月3日下午1時許 106年7月3日下午2時13分許  160萬元 106年7月4日下午1時36分許 桃園市○○區○○路00號中壢郵局 160萬元   3 106年7月5日上午9時許至翌 （6）日下午1時許 106年7月6日下午2時25分許 新竹縣○○鎮○○路000號新埔郵局 180萬元 106年7月6日下午3時16分許 桃園市○○區○○街0號楊梅郵局 180萬元   4 106年7月7日下午1時許 106年7月7日下午2時30分許  230萬元 106年7月7日下午4時6分許 桃園市○鎮區○○路00○00號平鎮廣明郵局 230萬元   5 106年7月10日下午1時許 106年7月10日下午3時17分許 新竹縣○○市○○○路00號臺灣銀行竹北分行 40萬元 106年7月10日下午4時36分許 桃園市○鎮區○○路○○段000號平鎮山仔頂郵局 40萬元   6 106年7月11日下午1時許 106年7月11日下午2時23分許 新竹縣○○鎮○○路000號新埔中正郵局 30萬元 106年7月11日下午3時17分許 桃園市○鎮區○○路000號平鎮南勢郵局 30萬元  甲○○、○○○ 7 106年7月21日下午1時許 106年7月21日下午3時23分許  40萬元 106年7月21日下午4時18分  30萬元   總額    820萬元   810萬元